臺灣臺北地方法院刑事判決　　　　　　　　　　　　八十九年度交易字第三五七號
　　公　訴　人　臺灣臺北地方法院檢察署檢察官
　　被　　　告　乙○○
　　選任辯護人　鐘炯律師
右列被告因過失傷害等案件，經檢察官提起公訴（八十九年度偵字第一三二九○號）
，本院判決如左：
    主      文
乙○○服用酒類，不能安全駕駛動力交通工具而駕駛，處罰金壹萬元，如易服勞役，
以參佰元折算壹日。
被訴過失重傷害部分公訴不受理。
    事      實
一、乙○○於民國八十八年十月二十日下午四時許起至六時許止，在臺北縣中和市圓
    通寺山上食用以米酒燉煮之藥燉排骨多碗，已有輕度協調功能降低、反應較慢、
    感覺減低並影響駕駛而不能安全駕駛動力交通工具之狀態後，仍騎乘動力交通工
    具即車牌號碼ＡＹＹ–○四一號重型機車離開上址，嗣於同日晚上七時許，途經
    臺北市華中橋由南往北方向行駛欲超越前車之際，不慎撞及同向行駛在前由丁○○所騎乘之車牌號碼ＴＳＵ–四八二號輕型機車，致丁○○人車倒地，受有蜘蛛
    網膜下出血、硬腦下出血等傷害，經送醫治療後，仍有智力受損、左側偏癱、行
    動不便等身體上重大不治之傷害（乙○○被訴過失傷害部分詳後述），乙○○經
    送醫並抽血實施酒精濃度測試已達九四ＭＧ／ＤＬ，換算為呼氣酒精濃度值為每
    公升○‧四四七毫克，而知上情。
二、案經臺北市政府警察局萬華分局報請臺灣臺北地方法院檢察署檢察官偵查起訴。
    理      由
壹、被訴服用酒類，不能安全駕駛動力交通工具而駕駛部分：
一、訊據被告乙○○固坦承於右揭時地有食用以米酒燉煮之藥燉排骨多碗後騎乘機車
    之事實，惟矢口否認有因而不能安全駕駛動力交通工具而駕駛之情事，辯稱：伊
    當時經由血檢測之結果換算為呼氣酒精濃度值係每公升○‧四四七毫克，尚未達
    到每公升○‧五○毫克，難謂是酒醉駕車云云。然查，被告肇事後經送醫並抽血
    實施酒精濃度測試已達九四ＭＧ／ＤＬ（換算為呼氣酒精濃度值為每公升○‧四
    四七毫克），有臺北市立中興醫院臨床病理科出具之血中酒精濃度報告單附卷可
    稽，而被告於車禍肇事時明顯酒醉，且拒絕接受警方詢問一節，亦有卷附之道路
    交通事故調查報告表事故現場圖上之記載可憑，又有經被告之母賴秀英簽具陳明
    「（乙○○）酒醉於和平醫院急診室無法製作筆錄」之交通事故談話紀錄表附卷
    可參。況且於前揭被告肇事經過觀之，被告與被害人均係騎乘機車同向行駛，被
    告於自後超越前車之際竟會追撞行車在前之被害人，致使被害人人車倒地受有重
    傷傷害，由此被告行車疏失情節論究，要謂被告騎乘機車當時，絲毫未受其先前
    所食用之食物中酒精之影響而能安全駕駛，顯難逕信，反倒由此車禍肇事結果，
    益見被告確因服用酒類而有不能安全駕駛動力交通工具之事實，是被告上開所辯
    ，無非圖卸飾詞，殊無可採，罪證明確，犯行洵堪認定。
二、核被告所為，係犯刑法第一百八十五條之三服用酒類不能安全駕駛動力交通工具
    而駕駛罪。爰審酌被告智識程度、服用酒類之數量、本件犯罪所造成之危害及其
    於犯罪後之態度等一切情狀，量處如主文所示之刑，並諭知易服勞役之折算標準
    ，以資懲儆。
貳、被訴過失重傷害部分：
一、公訴意旨略以：被告乙○○因有前述騎乘機車過失行為，致告訴人丙○○○之夫
    丁○○受有前開重傷害等語，因認被告乙○○涉有刑法第二百八十四條第一項後
    段之過失重傷害罪嫌等語。
二、按告訴乃論之罪，告訴人於第一審辯論終結前，得撤回其告訴；又告訴經撤回者
    ，應諭知不受理之判決；且此不受理判決，得不經言詞辯論為之，刑事訴訟法第
    二百三十八條第一項、第三百零三條第三款、第三百零七條分別定有明文。
三、查本件告訴人即被害人丁○○之妻丙○○○告訴被告乙○○過失重傷害部分，公
    訴人認被告係犯刑法第二百八十四條第一項後段過失重傷害罪，依同法第二百八
    十七條前段規定，須告訴乃論。茲據告訴人丙○○○撤回告訴，依照上開說明，
    被告被訴過失重傷害部分，爰不經言詞辯論，逕為諭知不受理之判決。
據上論斷，應依刑事訴訟法第二百九十九條第一項前段、第三百零三條第三款、第三
百零七條，刑法第一百八十五條之三、第四十二條第二項，罰金罰鍰提高標準條例第
二條，判決如主文。
本案經檢察官甲○○到庭執行職務
中      華      民      國      九十一    年      六      月    十二    日
                                      臺灣臺北地方法院交通法庭
                                          法  官  張  江  澤
右正本證明與原本無異。
如不服本判決，應於判決送達後十日內，向本院提出上訴狀。
                                          書記官  石  幸  代
中      華      民      國      九十一      年    六      月    十三    日
附錄本案論罪科刑法條全文：
刑法第一百八十五條之三
服用毒品、麻醉藥品、酒類或其他相類之物，不能安全駕駛動力交通工具而駕駛者，
處一年以下有期徒刑、拘役或三萬元以下罰金。
